【裁判字號】    97,審交易,120
【裁判日期】    980106
【裁判案由】    公共危險
【裁判全文】
臺灣士林地方法院刑事判決           97年度審交易字第120號
公  訴  人  臺灣士林地方法院檢察署檢察官
被      告  甲○○
上列被告因公共危險案件，經檢察官提起公訴（97年度偵字第11
971 號），本院判決如下：
    主  文
甲○○服用酒類，不能安全駕駛動力交通工具而駕駛，累犯，處
有期徒刑肆月，如易科罰金以新臺幣壹仟元折算壹日。
    事  實
一、甲○○曾於民國90年5 月間，因公共危險案件，經本院以90
    年度交簡字第628 號判決處罰金新臺幣18,000元；又於94年
    間，因傷害案件，經本院以95年易字第27號判決處有期徒刑
    3 月，於95年10月11日易科罰金執行完畢。詎其仍不知悔改
    ，於97年8 月27日晚上11時許，在臺北市○○區○○街某卡
    拉OK店，飲酒後，已達無法安全駕駛動力交通工具之程度，
    猶於翌（28）日凌晨3 時30分許，自臺北市士林區○○○道
    ○ 段1 號住處，騎駛車牌CWP-266 號重型機車前往臺北市○
    ○路25號7-11便利商店，於停車入店購買酒類走出該店門口
    時，早已為巡邏警員乙○○發覺上述過程而攔查，經對甲○
    ○檢測其呼氣所含酒精濃度達每公升0.69毫克，認其於騎駛
    上開機車時已達無法安全駕駛之程度。
二、案經臺北市政府警察局士林分局報告臺灣士林地方法院檢察
    署檢察官偵查起訴。
    理  由
一、訊之被告甲○○矢口否認有上開犯行，辯稱：伊從卡拉OK店
    回家，因為被打，身體不舒服，就走路去便利商店，伊去便
    利商店買酒出來，伊機車原本都是放在便利商店那邊，迨伊
    走出便利商店門口，警察問伊臉上為何都是血，警察從伊口
    袋拿鑰匙出來，伊根本沒有騎車警員乙○○講的時間不對等
    語。經查：
  (一)證人即臺北市政府警察局士林分局文林派出所警員乙○○於
    本院審理中結證稱：伊去簽巡邏簿，確實看到被告騎機車騎
    到雨農路25號7-11超商前停下，便下車進去超商內買東西，
    伊看到被告買一罐酒出來，且說話反反覆覆，並聞到被告身
    上有酒味，伊問被告是否確定還要騎機車，他說還要騎，伊
    勸他不要騎，坐計程車或是請他家人來帶，他說他住仰德大
    道那邊，伊請他走路回去，他說太遠，伊給被告三次機會，
    被告執意要騎，伊就叫同仁拿酒測機對被告來酒測，測出值
    達每公升0.69毫克。說話反反覆覆，有酒味，所以判定他不
    能安全駕駛等語（參見本院卷第19至20頁），並有酒精測試
    表、刑法第185 條之3 案件觀察紀錄表、臺北市政府警察局
    舉發違反道路交通管理事件通知單影本附卷（參見偵查卷第
    8 至9 頁、第24頁後）可憑，應甚明確。
  (二)雖被告辯稱：警員乙○○所述發現伊之時間為凌晨4 時許不
    正確等語，並提出其於97年8 月28日凌晨3 時36分許，前往
    臺北市○○區○○路25號7-11超商購買酒類之統一發票影本
    （參見本院卷第32頁）為據，然證人乙○○就發現被告之時
    間於本院審理中先證稱係97年8 月28日凌晨4 時許，經閱覽
    上開資料回復記憶後，又改稱係97年8 月28日凌晨3 時40分
    以前（參見本院卷第21至22頁），參之警員乙○○製作之97
    年8 月28日3 時40分酒測紀錄（參見偵查卷第8 頁）以觀，
    應以證人關於97年8 月28日凌晨3 時40分前，發現被告騎機
    車之證述屬實。
  (三)又證人即被告之友人曹啟恭於本院審理中雖結證稱：97年8
    月27日晚上8 、9 時許，伊在7-11遇到被告，伊有騎機車載
    被告前往臺北市○○區○○街上卡拉OK喝酒，伊載他去時被
    告沒有騎機車，他在那邊吃東西，當時沒有看到被告之機車
    等語（參見本院卷第23至25頁），縱該證人曹啟恭於97年8
    月27日晚上8 、9 時許曾載送被告前往臺北市○○區○○街
    卡拉OK店，然並無法證明被告所騎駛之車牌CWP-266 號重型
    機車仍停放在臺北市○○區○○路25號7-11超商前，是被告
    主張其並未騎機車之事實，尚難採信。而證人即警員乙○○
    與被告並不相識，亦無怨隙，自無攀誣之理，被告於酒後騎
    機車之事實堪予認定。
  (四)按當人飲酒後，若以呼氣酒精濃度測試器測得之呼氣濃度達
    到每公升0.25毫克時，輕度協調功能降低；達到每公升0.5
    毫克時，反應較慢、感覺減低，將影響駕駛；達到每公升0.
    75毫克時，思考與個性行為均會改變；達到每公升1.0 毫克
    時，步態不穩、噁心嘔吐、精神混惑不清晰；達到每公升1.
    5 毫克時，說話不清楚、感覺喪失，視力模糊；達到每公升
    2.0 毫克時，體溫與血糖均降低，肌肉控制差，甚至導致癲
    癇發作；達到每公升3.5 毫克時，則已神智不清，反射減低
    ，甚至呼吸抑制，業據行政院國軍退除役官兵輔導委員會臺
    北榮民總醫院以88年8 月5 日（88）北總內字第26868 號函
    示可查。被告酒測濃度高達每公升0.69毫克，反應較慢、感
    覺減低，依上揭說明，將影響駕駛而造成公共危險，足認被
    告駕駛上開機車為警測試當時已達不能安全駕駛車輛之程度
    至為明確。本案事證明確，被告犯行洵堪認定，應依法論科
    。
二、核被告所為，係犯刑法第185 條之3 之服用酒類不能安全駕
    駛動力交通工具而駕駛罪。被告有如事實欄所載前科執行情
    形，此有臺灣高等法院被告前案紀錄表在卷可憑，其於前案
    有期徒刑執行完畢後5 年內，故意再犯有期徒刑以上之本罪
    ，為累犯，應依法加重其刑。爰審酌被告前有1 次酒後駕車
    行為，不但有害於交通安全，而且對他人生命、身體、財產
    均造成危險，仍不知警惕，再犯本案，仍飾詞辯解，不知反
    省，態度不佳等一切情狀，量處如主文所示之刑，並諭知易
    科罰金之折算標準。
據上論斷，應依刑事訴訟法第299 條第1 項前段，刑法第185 條
之3 、第47條第1 項、第41條第1 項前段，刑法施行法第1 條之
1 第1 項，判決如主文。
本案經檢察官徐名駒到庭執行職務。
中    華    民    國    98    年    1     月    6     日
                  刑事第一庭法  官  雷雯華
以上正本證明與原本無異。
如不服本判決，應於收受判決後10日內向本院提出上訴書狀，並
應敘述具體理由。其未敘述上訴理由者，應於上訴期間屆滿後20
日內向本院補提理由書 (均須按他造當事人之人數附繕本)「 切
勿逕送上級法院」。
                            書記官  陳如玲
中    華    民    國    98    年    1     月    6     日
附錄本案論罪科刑法條之依據：
刑法第185條之3
服用毒品、麻醉藥品、酒類或其他相類之物，不能安全駕駛動力
交通工具而駕駛者，處1 年以下有期徒刑、拘役或科或併科15萬
元以下罰金。


司法院資訊處製作；財團法人民間司法改革基金會備份。
